臺灣高等法院民事裁定
111年度聲字第41號
聲  請  人  章邱秀卿（即章民強之繼承人）

            章啓光（即章民強之繼承人）

            章啓明（即章民強之繼承人）

            章啓正（即章民強之繼承人）

共同代理人  孔繁琦律師                  
            吳篤維律師                    
相  對  人  楊慧馨（即呂思家之繼承人）

            呂良仁（即呂思家之繼承人）

上列當事人間聲請返還擔保金事件，本院裁定如下：    
    主  文
臺灣臺北地方法院一○三年度存字第六九六六號提存事件聲請人
之被繼承人章民強所提存之擔保金新臺幣貳佰萬元，准予返還。
　　理  由
一、訴訟終結後，供擔保人證明已定20日以上之期間，催告受擔
    保利益人行使權利而未行使，或法院依供擔保人之聲請，通
    知受擔保利益人於一定期間內行使權利並向法院為行使權利
    之證明而未證明者，法院應依供擔保人之聲請，以裁定命返
    還其提存物或保證書，此觀民事訴訟法第104條第1項第3款
    規定甚明。上開規定，於其他依法令供訴訟上之擔保者準用
    之，同法第106條前段亦有明文。而所謂「訴訟終結」，係
    指本案訴訟已經確定或和解等情形者而言。
二、聲請意旨略以：伊之被繼承人章民強因與相對人之被繼承人
    呂思家間請求返還信託股份事件（下稱本案），依本院101
    年度重上更二字第87號判決，提存新臺幣200萬元假執行擔
    保金（即臺灣臺北地方法院103年度存字第6966號，下稱系
    爭擔保金），對呂思家聲請假執行，因呂思家提供反擔保金
    而免為假執行。嗣本案經最高法院106年度台上字第928號判
    決駁回章民強之上訴確定而訴訟終結，伊聲請本院定20日以
    上期間催告相對人行使權利（即110年度聲字第596號，下稱
    前案），該裁定已於民國110年12月28日送達，相對人迄未
    行使權利。爰依民事訟訴法第104條第1項第3款規定，請求
    裁定返還系爭擔保金等語。
三、聲請人主張之上開事實，業據提出章民強繼承系統表、呂思
    家繼承系統表、呂思家除戶戶籍謄本、相對人戶籍謄本、本
    案二、三審判決、提存書、國庫存款收款書、前案裁定、送
    達證書為憑（見本院卷第9至52頁），亦經本院查詢並無相
    對人向聲請人求償之訴訟事件，有民事類事件跨院資料查詢
    表可參（見本院卷第53至77頁），並經調取前案卷宗、臺灣
    臺北地方法院103年度存字第6966號提存卷宗核閱無訛。從
    而，聲請人聲請本院裁定返還系爭擔保金，核與首揭規定相
    符，應予准許。爰裁定如主文。
中　　華　　民　　國　 111  　年　　2 　　月　　24　　日
                  民事第十八庭
                        審判長法  官  黃明發
                              法  官  陳  瑜
　　　　　　　　　　　　　　　法  官  賴彥魁
正本係照原本作成。
如不服本裁定，應於收受送達後10日內向本院提出抗告狀，並應
繳納抗告費新臺幣1,000元。
中　　華　　民　　國　 111  　年　　2  　 月　　24　　日
                              書記官  高瑞君